【裁判字號】    98,交易,657
【裁判日期】    981229
【裁判案由】    公共危險
【裁判全文】
臺灣臺北地方法院刑事判決             98年度交易字第657號
公  訴  人  臺灣臺北地方法院檢察署檢察官
被      告  甲○○
上列被告因公共危險案件，經檢察官提起公訴（98年度偵字第23
505號），本院判決如下：
    主  文
甲○○服用酒類，不能安全駕駛動力交通工具而駕駛，累犯，處
有期徒刑柒月。
    事  實
一、甲○○前因公共危險案件，經臺灣桃園地方法院以93年度壢
    交簡字第1189號判處罰金銀元3,000元確定，於民國95年2月
    13日易服勞役執行完畢（不構成累犯）；又因公共危險案件
    ，經臺灣桃園地方法院以96年度壢交簡字第3683號判處有期
    徒刑3 月確定，於97年11月13日縮刑期滿執行完畢；又因公
    共危險案件，經臺灣桃園地方法院以97年度桃交簡字第4118
    號判處有期徒刑4 月確定（現正執行中，不構成累犯）。詎
    其仍不知悔改，於98年9 月27日晚間10時至翌日（28日）凌
    晨3 時止，在桃園縣大溪鎮大湳地區○○路與親戚一同飲用
    米酒之酒精飲料，已達不能安全駕駛動力交通工具之程度，
    竟猶騎乘車牌號碼TK2-232 號重機車，行駛於供公眾使用之
    道路而足生人車往來之危險。至同年月28日上午9 時52分許
    ，行經臺北縣新店市○○路龜山橋處，經警攔停實施酒測後
    ，測得其呼氣酒精濃度達每公升0.74毫克，始查悉上情。
二、案經臺北縣政府警察局新店分局報請臺灣臺北地方法院檢察
    署檢察官偵查起訴。
    理  由
一、按被告以外之人於審判外之言詞或書面陳述，除法律有規定
    者外，不得作為證據。又被告以外之人於審判外之陳述，雖
    不符前4 條之規定，而經當事人於審判程序同意作為證據，
    法院審酌該言詞陳述或書面陳述作成時之情況，認為適當者
    ，亦得為證據。當事人、代理人或辯護人於法院調查證據時
    ，知有第159條第1項不得為證據之情形，而未於言詞辯論終
    結前聲明異議者，視為有前項同意，刑事訴訟法159條第1項
    、第159條之5分別定有明文。查本案以下所引用之各項證據
    方法，因公訴人及被告甲○○均未予爭執其證據能力，且迄
    至言詞辯論終結前亦未再聲明異議，本院審酌該等言詞或書
    面陳述作成時之情況，並無不宜作為證據之情事，依刑事訴
    訟法第159條之5第2項之規定，自得作為證據。
二、前揭事實，業據被告迭次於警詢、偵查及本院審理時均坦承
    不諱（見偵卷第8至10頁、第29頁、本院卷第19 頁反面），
    並有臺北縣政府警察局新店分局當事人酒精測定紀錄表、汽
    車駕駛人酒後生理協調平衡檢測紀錄卡、刑法第185條之3（
    公共危險）案件測試觀察紀錄表、舉發違反道路交通管理事
    件通知單各1 紙（見偵卷第15至16頁、第19至20頁）在卷可
    稽。且按刑法第185條之3係抽象危險犯，非實害犯，行為人
    客觀上已達不能安全駕駛之程度，且主觀上知其飲酒可能造
    成不能安全駕駛結果，竟仍放任自己駕駛，即應認有故意，
    而該當該罪。至於是否達『不能安全駕駛之程度』之認定，
    應依具體個案之實際情形判斷之，依目前醫學一致見解，吐
    氣酒精濃度達每公升0.25毫克以上時，將使駕駛人產生複雜
    之技巧障礙、駕駛能力變壞之行為表現，肇事比率比一般未
    飲酒時高出2 倍；吐氣酒精濃度達每公升0.5 毫克以上時，
    將使駕駛人產生說話含糊、腳步不穩之行為表現，肇事比率
    比一般未飲酒時高出7 倍；吐氣酒精濃度達每公升0.55毫克
    以上時，將使駕駛人產生平衡感與判斷力障礙升高之行為表
    現，肇事比率比一般未飲酒時高出10倍；甚而如吐氣酒精濃
    度達每公升0.75毫克時，駕駛人將產生明顯酒醉、步履蹣跚
    之行為狀態，其肇事比率比一般高25倍，並認為吐氣酒精濃
    度達每公升0.55毫克以上時，即達絕對『不能安全駕駛之程
    度』。因該0.55毫克之數值，係經由實際偵測所得之統計值
    ，為經驗科學上所肯定之客觀實驗數據，是以該數值作為絕
    對不能安全駕駛之標準，不僅不違反經驗法則，且免舉證之
    困難。準此，若吐氣酒精濃度達每公升0.55毫克以上時，應
    認已達絕對不能安全駕駛之程度。查被告於上揭時、地為警
    攔停實施酒測後，測得呼氣酒精濃度達每公升0.74毫克，顯
    已足以產生上開平衡感與判斷力障礙升高，而影響駕駛或肇
    事率提高等不能安全駕駛動力交通工具之狀態，佐以其為警
    查獲後接受檢測之「劃圓圈」項目，所畫圓圈線條有扭曲、
    不連續之現象，「閉雙眼，朗讀阿拉伯數字」，及「單腳獨
    立」等項目，檢測結果均為不合格等事實，此有上開生理平
    衡檢測表可稽，復參酌被告有對員警指揮及交通號誌無反應
    或遲緩、駕駛有蛇行、車身搖擺不定、轉彎半徑過大或過小
    等駕駛操控欠佳等情形，亦有上開案件測試觀察紀錄表足憑
    。足認被告服用酒類後，當時已達不能安全駕駛動力交通工
    具之程度甚明。本案事證明確，被告犯行堪以認定，應依法
    論處。
三、核被告所為，係犯刑法第185條之3危險駕駛動力交通工具罪
    。又被告有如事實欄所載之前案及執行紀錄，有臺灣高等法
    院被告前案紀錄表在卷可佐（見本院卷第3至7頁），其受徒
    刑之執行完畢後，5 年以內故意再犯本案有期徒刑以上之罪
    ，為累犯，應依刑法第47條第1 項之規定，加重其刑。爰審
    酌被告前已有3 次酒後駕車之公共危險前科，應知酒後駕車
    之危害性甚高，而酒後不得駕車之觀念業經政府廣為宣導，
    被告應知之甚詳，詎仍酒後駕車上路，顯然心存僥倖而罔顧
    其他用路人生命、身體及財產安全，惟兼衡被告犯後坦承犯
    行、尚有悔意，及檢察官求刑有期徒刑8 月過重等一切情狀
    ，量處如主文所示之刑。
據上論斷，應依刑事訴訟法第284條之1、第299條第1項前段，刑
法第185條之3、第47條第1項，判決如主文。
本案經檢察官徐則賢到庭執行職務。
中    華    民    國    98    年    12    月    29    日
                    交通法庭    法  官  陳君鳳
以上正本證明與原本無異。
如不服本判決應於收受送達後10日內向本院提出上訴書狀，並應
敘述具體理由；其未敘述上訴理由者，應於上訴期間屆滿後20日
內向本院補提理由書（均須按他造當事人之人數附繕）「切勿逕
送上級法院」。
                                書記官  楊湘雯
中    華    民    國    98    年    12    月    29    日
附錄本案論罪科刑法條：
刑法第185條之3
服用毒品、麻醉藥品、酒類或其他相類之物，不能安全駕駛動力
交通工具而駕駛者，處1 年以下有期徒刑、拘役或科或併科15萬
元以下罰金。

司法院資訊處製作；財團法人民間司法改革基金會備份。
